---
title: "My Spotify Activity 2021 Oktober-2022 November"
author: "Rama"
date: "2022-11-04"
output: html_document
---

```{r setup, include=FALSE}
knitr::opts_chunk$set(echo = TRUE)
```

## prepare

```{r echo=TRUE, results='hide', message=FALSE, warning=FALSE, paged.print=FALSE}
library(dplyr)
library(tidyverse)
library(tidyr)
library(janitor)
library(ggplot2)
library(lubridate)
```

karena menggunakan file json, membutuhkan library json untuk membaca file tersebut
```{r echo=TRUE, results='hide', message=FALSE, warning=FALSE, paged.print=FALSE}
library(rjson)
```

## Proses
mengimport file json tersebut menggunakan fungsi "fromJSON"
```{r echo=TRUE, message=FALSE, warning=FALSE, paged.print=FALSE}
result <- fromJSON(file= "MyData/StreamingHistory0.json")
result1 <- fromJSON(file= "MyData/StreamingHistory1.json")
result2 <- fromJSON(file= "MyData/StreamingHistory2.json")
head(result, 1)
```
karena file berbentuk json, data-data tersebut berbentuk list. untuk mengubahnya ke dalam data frame menggunakan perintah berikut

```{r  echo=TRUE, message=FALSE, warning=FALSE, paged.print=FALSE}
history <- do.call(rbind.data.frame, result)
history1 <- do.call(rbind.data.frame, result1)
history2 <- do.call(rbind.data.frame, result2)
head(history)
```

fungsi head untuk melihat 6 data teratas dari data frame "history", setelah ke 3 data sudah siap di proses, langkah selanjutnya menggabungkan ke 3 data.frame tersebut menjadi satu menggunakan "bind.rows"

```{r}
streaming_history <- bind_rows(history, history1, history2)
colnames(streaming_history)
streaming_history <- clean_names(streaming_history)
head(streaming_history)
```
"clean_names()" digunakan untuk membersihkan nama kolom


```{r}
streaming_history$end_time <- ymd_hm(streaming_history$end_time)
```
mengubah tipe data "end_time" dari "karakter" menjadi "date time" menggunakan fungsi lubridate yaitu "ymd_hm" karena data tersebut terdiri dari "year","month","day","hour","minutes"

## Analyze


```{r}
summary(streaming_history)
```
"summary" digunakan untuk quick analyze,  "Min.:2021-10-31" adalah tanggal awal dari data tersebut dan berakhir di tanggal "Max.:2022-11-01" data yang digunakan adalah data aktivitas di spotify selama satu tahun. kolom "ms_played" adalah milisecond dari sebuah streaming per lagu


### Top 10 Listened by Track Name
```{r}
streaming_history %>% group_by(track_name) %>% 
  summarise(total_listened = n()) %>% 
  arrange(desc(total_listened)) %>% 
  slice(1:10)
```
data di atas merupakan jumlah lagu yang sering di dengarkan berdasarkan judul lagu dan di urutkan secara menurun yang hanya menampilkan top 10, posisi teratas di dengarkan sebanyak 236 lagu dengan judul "Feels Like That" 

### Top 10 Listened by Artist Name
```{r}
streaming_history %>% group_by(artist_name) %>% 
  summarise(total_listened = n(),
            duration = dmilliseconds(sum(ms_played))) %>% 
  arrange(desc(total_listened)) %>% 
  slice(1:10)
```
data di atas merupakan jumlah lagu yang sering di dengarkan berdasarkan artist name, posisi teratas adalah "Jay Ham" sebanyak 1065 dengan total jumlah streaming 160464.51 detik atau 44.6 jam atau 1.86 hari


### Total Listened Songs by Hour
```{r}
streaming_history %>% mutate(hour = hour(end_time)) %>% 
  group_by(hour) %>% 
  summarise(total_listened = n()) %>%
  ggplot(aes(factor(hour), total_listened))+
  geom_bar(stat='identity', fill='orange')+
  geom_text(aes(label=total_listened),vjust=-0.7, size=3, angle = 30 )+
  xlab("hour")
```

aktivitas selama setahun yang ditunjukkan, pengguna lebih banyak mendengarkan lagu di jam 6 dan jam 7 pagi, sedangkan siang hari pengguna lebih banyak mendengarkan lagu di jam 13, jam 14, dan jam 15. waktu yang digunakan adalah zona waktu Jakarta. pengguna paling banyak mendengarkan lagu di jam 15 sebanyak 2126 lagu


### Total Listened Songs By Month
```{r}
streaming_history %>% 
  mutate(month = factor(months(end_time), levels=month.name)) %>%
  group_by(month) %>%
  summarise(total_listened = n()) %>%
  arrange(month) %>% 
  ggplot(aes(month, total_listened))+
  geom_bar(stat = 'identity', fill ='orange')+
  theme(axis.text.x = element_text(angle=20))+
  geom_text(aes(label=total_listened),vjust=-0.7, size=3)+
  xlab("Month")
```

Aktivitas pengguna berdasarkan bulan, paling tinggi berada di bulan May dengan total mendengarkan sebanyak 3241 lagu, sementara paling rendah berada di bulan September dengan total mendengarkan sebanyak 1009 lagu.Pengguna tiap bulannya mendengarkan lebih dari 1000 lagu dan dapat disimpulkan pengguna sangat aktif dalam mendengarkan lagu menggunakan aplikasi spotify



### Top Listened Songs by Day of Week
```{r}
streaming_history %>% 
  mutate(day_of_week = factor(weekdays(end_time), levels=c("Sunday", "Monday", "Tuesday","Wednesday", "Thursday","Friday", "Saturday"))) %>%
  group_by(day_of_week) %>%
  summarise(total_listened = n()) %>%
  arrange(day_of_week) %>% 
  ggplot(aes(day_of_week, total_listened))+
  geom_bar(stat = 'identity', fill='orange')+
  geom_text(aes(label=total_listened),vjust=-0.7, size=3)+
  xlab("Day of Week")+ ylab("Total Listened")
```

Aktivitas pengguna berdasarkan harian, paling tinggi berada di hari Senin dengan total 3584 lagu yang didengarkan, sementara paling rendah berada di hari rabu dengan total 2720 lagu yang didengarkan


## Kesimpulan

- Pengguna sangat sering menggunakan aplikasi spotify berdasarkan data selama setahun, perbulan pengguna mendengarkan lagu dengan jumlah di atas 1000 lagu

- Aktivitas pengguna tertinggi berada di bulan May, dan berdasarkan hari berada di hari Senin

- Artis Favorit pengguna adalah Jay Ham dengan jumlah 1065 total lagu yang di putar

- Lagu Favorit pengguna adalah Feels Like That (Ashley Metha)

